# 求助陈版主，试生产期间折旧费用的处理

提问人：joannazzang 时间：2021-06-29 08:05:12
生产线达到预定可使用状态，已验收转固，该产线产品需要调试及检验，目前处于试生产样品的阶段，由于产品的特殊性，周期会比较长，需要半年以上，样品也会有销售。在这期间的折旧费用是计入管理费用还是主营业务成本呢，是否有相应准则支持。谢谢版主解惑。

回答人：chenyiwei
如果“生产线达到预定可使用状态，已验收转固”这一做法是合理的，则“该产线产品需要调试及检验”更多地表明是处于产品或者工艺的研发阶段，可参考无形资产准则关于研发支出的规定处理，试生产支出（包括固定资产折旧）计入研发支出，试生产产品的销售收入冲减研发支出。
但是，如果该生产线完全是为了生产某种特定产品，而该产品本身属于成熟产品和成熟工艺的，则这种情况下应更关注该生产线是否确实已达到预定可使用状态。建议关注：目前的调试和检验在多大程度上需要对生产线本身的状态和设置进行调整。